最  高  行  政  法  院  裁  定
111年度抗字第226號
抗  告  人  劉朝明                                      
上列抗告人因與相對人高雄市政府觀光局間交付法庭錄音光碟事
件，對於中華民國111年6月30日高雄高等行政法院111年度聲字
第29號裁定，提起抗告，本院裁定如下︰
　　主  文
抗告駁回。
抗告訴訟費用由抗告人負擔。
　　理  由
一、按抗告法院認抗告為不合法或無理由者，應為駁回抗告之裁
    定。
二、緣抗告人因與相對人間違反發展觀光條例事件，循序提起行
    政訴訟，經高雄高等行政法院（下稱原審）於民國110年8月
    12日以109年度訴字第92號判決駁回抗告人之訴，因抗告人
    未提上訴而告確定。嗣抗告人於111年5月27日向原審聲請交
    付該事件109年7月2日、同年9月3日、110年1月21日、同年3
    月4日、同年7月22日之法庭錄音光碟，經原審以111年度聲
    字第29號裁定（下稱原裁定）駁回抗告人之聲請。抗告人不
    服，提起本件抗告。
三、抗告意旨略謂：抗告人對原審109年度訴字第92號判決有疑
    慮而於111年5月10日聲請閱卷，發現筆錄所載與庭上所述落
    差甚大，故於同年月27日聲請調閱庭訊錄音，卻遭駁回，爰
    提起抗告等語。　
四、本院查：
　㈠按法庭錄音錄影及其利用保存辦法第8條第1項規定：「當事
    人及依法得聲請閱覽卷宗之人，因主張或維護其法律上利益
    ，聲請交付法庭錄音或錄影內容時，應敘明理由，由法院為
    許可與否之裁定。」法院組織法第90條之1規定：「（第1項
    前段）當事人及依法得聲請閱覽卷宗之人，因主張或維護其
    法律上利益，得於開庭翌日起至裁判確定後6個月內，繳納
    費用聲請法院許可交付法庭錄音或錄影內容。（第2項）前
    項情形，依法令得不予許可或限制聲請閱覽、抄錄或攝影卷
    內文書者，法院得不予許可或限制交付法庭錄音或錄影內容
    。」上開法院組織法之規定依行政法院組織法第47條規定，
    於行政訴訟準用之。茲法庭錄音或錄影內容為訴訟資料之一
    部分，為提升司法品質，增進司法效能，並參考行政程序法
    第46條第1項但書規定，允宜賦予當事人及依法得聲請閱覽
    卷宗之人，因主張或維護其法律上利益，得於開庭後相當期
    間內，繳納費用聲請法院許可交付法庭錄音或錄影內容，以
    維其訴訟權益；又為使訴訟資源合理有效運用，避免訴訟資
    料長期處於不確定而影響裁判安定性，爰明定聲請權人得於
    開庭翌日起至裁判確定後6個月內為聲請（立法理由參照）
    。準此，當事人聲請交付法庭錄音或錄影內容，應自開庭翌
    日起至裁判確定後6個月內之法定期間內為之，始為適法。
　㈡經查，原審109年度訴字第92號違反發展觀光條例事件業於11
    0年8月12日經原審駁回抗告人之訴，嗣抗告人收受判決後未
    提上訴而告確定。抗告人於111年5月27日始向原審聲請交付
    該事件之法庭錄音光碟，距該案判決確定時(即110年9月9日
    )，顯已逾6個月，原裁定以抗告人之聲請已逾法定期間而駁
    回其聲請，於法並無不合。抗告意旨仍執前詞，求予廢棄原
    裁定，為無理由，應予駁回。
五、據上論結，本件抗告為無理由。依行政訴訟法第104條、民
    事訴訟法第95條、第78條，裁定如主文。　　
中　　華　　民　　國　　111 　年　　9 　　月　　29　　日
                    最高行政法院第四庭
                        審判長法  官  陳  國  成　
                              法  官　王  碧  芳
                              法  官　簡  慧  娟
                              法  官　蔡  紹  良
                              法  官　蔡  如  琪

以  上  正  本  證  明  與  原  本  無  異
中　　華　　民　　國　　111 　年　　9 　　月　　29　　日
　　　　　　　　　　　　　　　書記官　林　郁　芳